【裁判字號】    94,訴,2237
【裁判日期】    950125
【裁判案由】    妨害自由等
【裁判全文】
臺灣桃園地方法院刑事判決              94年度訴字第2237號
公  訴  人  臺灣桃園地方法院檢察署檢察官
被      告  甲○○
                    （另案在臺灣桃園監獄執行中）
上列被告因妨害自由等案件，經檢察官提起公訴（94年度偵緝字
第784 號），被告於審理程序進行中為有罪之陳述，檢察官聲請
改依協商程序而為判決，本院判決如下：
    主  文
甲○○以非法方法，剝奪人之行動自由，處有期徒刑月，如易
科罰金以，佰元折算壹日；又以加害生命、身體之事恐嚇他人
，致生危害於安全，處有期徒刑月，如易科罰金，以佰元折
算壹日；又傷害人之身體，處有期徒刑月，如易科罰金，以
佰元折算壹日。應執行有期徒刑柒月，如易科罰金，以佰元折
壹日。
    事實及理由
一、犯罪事實：
    甲○○與乙○○原為男女朋友關係，惟因乙○○欲與其結束
    交往，而心生不滿，甲○○竟基於妨害自由之犯意，於民國
    93 年10 月2 日11時許，在桃園縣中壢市○○路182 號前，
    見乙○○騎乘機車前往工作地點而行經該處之際，即逕行攔
    阻並強行命乙○○改乘坐於機車後座，不准離去，而由甲○○騎乘該機車搭載乙○○於桃園縣中壢市境內行駛，以此非
    法之方法，剝奪乙○○之行動自由。期間甲○○並將機車行
    駛至桃園縣境內某朋友住處，且另基於恐嚇犯意，向乙○○
    恫嚇稱：「若不與伊復合，要向朋友借槍殺死你哥哥，讓他
    死得很難看，且就算坐牢也要拖你一起死」等語加害生命、
    身體之言詞恐嚇乙○○，致使乙○○心生畏懼，致生危害於
    安全。嗣於93年10月2 日12時30分許，二人騎乘機車在桃園
    縣中壢市○○街附近時，適見乙○○之兄丙○○於知悉乙○○遲未至公司上班而騎乘機車沿路尋找後，乃隨即騎乘機車
    搭載乙○○快速離去，丙○○見狀亦騎乘機車自後方追逐，
    二車至桃園縣中壢市○○○路○ 段與林森路口始停止，甲○○並與丙○○發生爭執，此時，甲○○竟基於傷害之故意，
    徒手毆打丙○○，致丙○○受有臉、頭皮及頸之挫傷（眼除
    外）、閉鎖性鼻骨骨折之傷害。
二、證據：
  (一)被告甲○○院行審理時自白（見本院95年1 月19日準備程序
    筆錄）。
  (二)證人乙○○、丙○○之證詞（見94年偵字第1475號偵查卷第
    2 頁以下、第4 頁以下、第19頁以下、94年偵緝字第784 號
    偵查卷第31頁）。
  (三)天晟醫院診斷證明書1 份（見94年偵字第1475號偵查卷第3
    頁以下）
三、本件經檢察官與被告於審判外達成協商之合意且被告已認罪
    ，其合意內容為：被告願受科刑範圍為妨害自由罪部分有期
    徒刑3 月，如易科罰金，以300 元折算1 日，恐嚇罪部分為
    有期徒刑3 月，如易科罰金，以300 元折算1 日，傷害罪部
    分為有期徒刑3 月，如易科罰金，以300 元折算1 日。應執
    行有期徒刑7 月，如易科罰金，以300 元折算1 日。經查，
    上開協商合意並無刑事訴訟法第455 條之4 第1 項所列情形
    之一，檢察官聲請改依協商程序而為判決，本院爰不經言詞
    辯論，於協商合意範圍內為協商判決，合予敘明。
四、應適用之法條：刑事訴訟法第第455 條之2 第1 項、第455
    條之4 第2 項、第455 條之8 、第454 條第2 項，刑法第
    302 條第1 項、第305 條、第277 條第1 項、第41條第1 項
    前段、第51條第5 款，罰金罰鍰提高標準條例第1 條前段、
    第2 條。
五、本判決除有刑事訴訟法第455 條之4 第1 項第1 款、第2 款
    、第4 款、第6 款、第7 款所定情形之一，或違反同條第2
    項規定者外，不得上訴。
六、如有前述例外得上訴之情形，又不服本件判決，得自收受判
    決送達之日起10日內，向本院提出上訴書狀，上訴於第二審
    法院。
中    華    民    國    95    年    1    月     25    日
                  臺灣桃園地方法院刑事第七庭
                        法  官  賴淑美
以上正本證明與原本無異。
                        書記官  陳育君
中    華    民    國    95    年    1    月    25     日
附錄本件論罪科刑法條：
中華民國刑法第302條
私行拘禁或以其他非法方法，剝奪人之行動自由者，處五年以下
有期徒刑、拘役或三百元以下罰金。
因而致人於死者，處無期徒刑或七年以上有期徒刑，致重傷者，
處三年以上十年以下有期徒刑。
第一項之未遂犯罰之。
中華民國刑法第305條
以加害生命、身體、自由、名譽、財產之事，恐嚇他人致生危害
於安全者，處二年以下有期徒刑、拘役或三百元以下罰金。
中華民國刑法第277條
傷害人之身體或健康者，處三年以下有期徒刑、拘役或一千元以
下罰金。
犯前項之罪因而致人於死者，處無期徒刑或七年以上有期徒刑；
致重傷者，處三年以上十年以下有期徒刑。


司法院資訊處製作；財團法人民間司法改革基金會備份。
